【裁判字號】    92,訴,1969
【裁判日期】    921031
【裁判案由】    毒品危害防制條例
【裁判全文】
臺灣高雄地方法院刑事判決                        九十二年度訴字第一九六九號
    公  訴  人  臺灣高雄地方法院檢察署檢察官
    被      告  甲○○
右被告因違反毒品危害防制條例案件，經檢察官提起公訴（九十二年度毒偵字第三九
七三、三九七四號），嗣因被告就被訴事實為有罪之陳述，本院並聽取當事人之意見
後，改依簡式審判程序進行，判決如左：
    主  文
甲○○連續施用第一級毒品，處有期徒刑拾月；又連續施用第二級毒品，處有期徒刑
伍月；應執行有期徒刑壹年。
    事  實
一、甲○○前因竊盜案件，經本院以八十八年度易字第一四六○號判處有期徒刑七月
    ，緩刑二年確定，並於九十一年三月二十四日緩刑期滿（不構成累犯）。又於八
    十八年間，因施用毒品案件，經本院以八十八年度毒聲字第九二四四號裁定送觀
    察勒戒後，認有繼續施用毒品之傾向，再經本院以八十八年度毒聲字第九六九一
    號裁定令入戒治處所施以強制戒治一年，期間其成效經評定為合格，本院復以八
    十九年度毒聲字第三六○五號裁定停止戒治，所餘戒治期間並付保護管束，並於
    八十九年十二月二十六日強制戒治中交付保護管束期滿，經臺灣高雄地方法院檢
    察署檢察官於九十年一月三日，以九十年度戒毒偵字第二六號為不起訴處分確定
    。又於九十一年間，因施用毒品案件，經本院以九十一年度毒聲字第一四五六號
    裁定令入戒治處所施以強制戒治，期間其成效經評定為合格，本院復以九十一年
    度毒聲字第七五八○號裁定停止戒治，所餘戒治期間並付保護管束，並交付保護
    管束期滿，其所涉犯施用毒品部分，經本院於九十一年八月九日，以九十一年度
    訴字第一一九○號判處有期徒刑七月確定。詎甲○○仍不知悔改，又基於施用第
    一級毒品海洛因、第二級毒品安非他命之概括犯意，自九十一年五月間之某日起
    至同年五月二十二日中午十二時許止，連續在其位於高雄市旗津區安樂巷二一五
    之九號之住處、高雄市旗津渡輪站之公廁內，施用第一、二級毒品海洛因及安非
    他命，期間約每星期施用一次。嗣為警分別於九十一年五月十七日二十二時許，
    因調查甲○○涉嫌竊盜案件時，在其同意下採尿送驗查獲，及於同年月二十二日
    十二時三十分許，在高雄市旗津區北汕巷一○五之三號前查獲，始悉上情。
二、案經高雄市政府警察局鼓山分局報告臺灣高雄地方法院檢察署檢察官偵查起訴。
    理  由
一、本件被告甲○○所犯係死刑、無期徒刑、最輕本刑為三年以上有期徒刑以外之罪
    ，其於準備程序中就被訴事實為有罪之陳述，經法官告知簡式審判程序之旨，並
    聽取公訴人及被告之意見後，經本院裁定由受命法官獨任進行簡式審判程序，合
    先敘明。
二、訊據被告甲○○對其於右揭時、地，連續施用第一、二級毒品之事實，於本院調
    查時均坦承不諱，且查：
（一）被告於九十一年五月十七日、五月二十二日經採集之尿液送驗結果，均確呈嗎
      啡及甲基安非他命陽性反應等情（均以免疫學分析法、ＧＣ＼ＭＳ氣相層析＼
      質譜儀法為檢驗），有高雄市立凱旋醫院九十二年六月九日之高市凱醫檢字第
      ○一一○○號煙毒尿液檢驗成績書一紙在卷足憑（代號Ｅ一六九號、Ｅ一七四
      號），是被告確有施用第一級毒品海洛因、第二級毒品安非他命之犯行無訛。
（二）參諸醫學臨床實驗及根據英國藥學會出版之文獻Isolation and Indentifica-
      tion of Drugs乙書第二九三頁載明：海洛因經注射入人體後，在體內迅速水
      解成6- MonoacetyI morphine，再緩緩繼續水解成嗎啡，然後再循嗎啡之代謝
      方式排出，同書第四三一～四三二頁並載有：嗎啡經注射入人體後，約百分之
      五十以上於八小時內自尿中排出，至二十四小時排出約百分之九十，但四十八
      小時後仍有微量可檢出等語。此外，按通常健康成人一次注射嗎啡十五公絲，
      而以現行採用蟻醛酸試液及鉬鋑銨酸試液檢檢驗其尿液時，注射後八小時內所
      排尿液易於檢出；八小時至二十四小時，視其取尿時間及尿量多寡，可能檢出
      ；至二十四小時以後所排之尿液，用上述方法已難檢出，亦據行政院衛生署藥
      物食品檢驗局七十三年十一月三十日（七三）藥檢壹字第○三○二二一號函釋
      在案；又按甲基安非他命經口服投與後，約百分之七十於二十四小時內自尿液
      中排出，其尿液內甲基安非他命成分之檢出，與其投與甲基安非他命方式、投
      與量、個人體質、採尿時間、檢測儀器之精密有關，通常尿液是否呈陽性反應
      ，應以投與後二十四小時所採為宜，此業經行政院衛生署藥物食品檢驗局以（
      八○）藥檢壹字第○四四九四二號函釋明確，足認被告自白稱其自九十一年五
      月間某日起至同年五月二十二日中午十二時許止，連續施用第一級毒品海洛因
      、第二級毒品安非他命等語，核與事實相符，堪可採信。
（三）被告前於八十八年間，因施用毒品案件，經本院以八十八年度毒聲字第九二四
      四號裁定送觀察勒戒後，認有繼續施用毒品之傾向，再經本院以八十八年度毒
      聲字第九六九一號裁定令入戒治處所施以強制戒治，期間其成效經評定為合格
      ，本院復以八十九年度毒聲字第三六○五號裁定停止戒治，所餘戒治期間並付
      保護管束，並於八十九年十二月二十六日強制戒治中交付保護管束期滿，經臺
      灣高雄地方法院檢察署檢察官於九十年一月三日，以九十年度戒毒偵字第二六
      號為不起訴處分確定。又於九十一年間，因施用毒品案件，經本院以九十一年
      度毒聲字第一四五六號裁定令入戒治處所施以強制戒治，期間其成效經評定為
      合格，本院復以九十一年度毒聲字第七五八○號裁定停止戒治，所餘戒治期間
      並付保護管束，並交付保護管束期滿，而其所涉犯施用毒品部分，經本院於九
      十一年八月九日，以九十一年度訴字第一一九○號判處有期徒刑七月確定之事
      實，有上開不起訴處分書、判決書及臺灣高等法院被告全國前案紀錄表各一份
      在卷可稽，是被告三犯毒品危害防制條例第十條之罪，所為與毒品危害防制條
      例第二十三條第二項之規定相符，應予依法論科。
三、按犯毒品危害防制條例第十條之罪，經觀察勒戒後，有繼續施用毒品之傾向者，
    應由檢察官聲請法院裁定令入戒治處所施以強制戒治，強制戒治期滿或交付保護
    管束期滿，應由檢察官為不起訴處分。經不起訴處分後五年內再犯或三犯第十條
    之罪，即不適用前項之規定（即應由檢察官偵查起訴），毒品危害防制條例第二
    十三條第二項定有明文。又海洛因、甲基安非他命為毒品危害防制條例第二條第
    二項第一、二款所明定之第一、二級毒品，故核被告所為，係犯同條例第十條第
    一、二項之施用第一、二級毒品罪。被告持有第一、二級毒品進而施用，持有之
    低度行為乃為施用之高度行為吸收，不另論罪。又被告連續施用第一、二級毒品
    之犯行，時間緊接、手法相同，觸犯構成要件相同之罪，顯係基於概括犯意為之
    ，均為連續犯，依刑法第五十六條之規定以一罪論，並加重其刑。被告所犯上開
    二罪，犯意各別，行為互異，應分論並罰。爰審酌被告前因施用毒品案件經觀察
    勒戒、強制戒治、不起訴處分及論罪科刑確定後，仍未能徹底戒絕毒品，再犯本
    件施用毒品罪，顯見其無戒毒悔改之意，惟念其施用毒品之次數、時間久暫及施
    用毒品乃自戕一己之身體健康，尚未對他人造成危害，且犯後已坦承犯行，態度
    良好等一切情狀，量處如主文所示之刑，並定其應執行之刑。
四、公訴人認被告自九十一年五月十七日二十二時十分許起回溯二十四小時內之某時
    止，及自同年月二十二日十三時十五分許起回溯二十四小時內之某時止，有連續
    施用第一、二級毒品各二次之犯行，惟經本院查明後，被告上開二次施用之時間
    分別係於九十一年五月十七日下午四時許、同年月二十二日中午十二時許，犯罪
    時間與公訴人起訴所指犯罪時間，並無歧異；另被告係自九十一年五月間之某日
    起至同年月二十二日中午十二時許止，連續有施用第一、二級毒品之犯行，則除
    公訴人前開起訴之二次施用第一、二級毒品部分，雖未據起訴，然既與前開公訴
    人起訴部分，有連續犯之裁判上一罪關係，本院自得予以審理，附此敘明。
據上論斷，應依刑事訴訟法二百七十三條之一第一項、第二百九十九條第一項前段，
毒品危害防制條例第十條第一項、第二項，刑法第十一條前段、第五十六條、第五十
一條第五款，判決如主文。
本案經檢察官乙○○到庭執行職務。
中      華      民      國    九十二    年      十      月    三十一    日
                                  臺灣高雄地方法院刑事第二庭
                                      法官  曾鴻文
右正本證明與原本無異。
如不服本判決，應於判決送達後十日內，向本院提出上訴狀。
                                    書記官    王高山
中    華    民    國      九十二      年      十一      月      三      日
附錄本案論罪科刑之法條：
毒品危害防制條例第十條
施用第一級毒品者，處六月以上五年以下有期徒刑。
施用第二級毒品者，處三年以下有期徒刑。


司法院資訊處製作；財團法人民間司法改革基金會備份。
